【裁判字號】    90,訴,1120
【裁判日期】    900626
【裁判案由】    毒品危害防制條例
【裁判全文】
臺灣高雄地方法院刑事判決                          九十年度訴字第一一二號
    公  訴  人  臺灣高雄地方法院檢察署檢察官
    被      告  甲○○
右列被告因違反毒品危害防制條例案件，經檢察官提起公訴，（九十年度毒偵字第一
六三二號），及移送併案審理（九十年度毒偵字第二三一九號），本院判決如左：
    主  文
甲○○連續施用第一級毒品，累犯，處有期徒刑拾月。
    事  實
一、甲○○曾於民國八十三年間因違反槍砲彈藥刀械管制條例及肅清煙毒條例案件，
    分別經本院以八十三年度訴字第一四五七號、第三五四三號判處有徒刑八月及三
    年一月確定，兩案接續執行，自八十四年二月六日入監執行，甫於八十五年六月
    七日縮刑期滿假釋出獄（指揮書執畢日期為八十七年十一月三日）。又前因施用
    毒品案件，經依本院以八十八年度毒聲字第一七七九號裁定送觀察、勒戒後，認
    無繼續施用毒品傾向，由台灣高雄地方法院檢察署檢察官於八十八年六月九日以
    八十八年度偵緝字第九一四號為不起訴處分確定。於五年內又因施用毒品案件，
    經依本院八十九年度毒聲字第三五九四號裁定送觀察、勒戒後，認有繼續施用毒
    品之傾向，經台灣高雄地方法院檢察署檢察官提起公訴，由本院於八十九年十一
    月十五日以八十九年度訴字第一二九八號判處有期徒刑八月確定（五年內再犯施
    用毒品之罪），並以八十九年度毒聲字第四三五四號裁定強制戒治，執行滿三月
    後，經評定成效為合格，無繼續戒治之必要，再以八十八年度毒聲字第九六五八
    號裁定停止戒治，所餘戒治期間付保護管束，竟於保護管束期間內，基於概括之
    犯意，於九十年三月十三日、十四日前三日某時內，及同年四月十六日，連續在
    不詳地點施用第一級毒品海洛因二次。嗣於同年月十三日、十四向台灣高雄地方
    法院檢察署觀護人室報到時，及於九十年四月十七日二十三時三十分許，為警於
    高雄市○○區○○街與七賢路口查獲，經分別採集尿液送驗結果，均呈海洛因陽
    性反應。
二、案經台灣高雄地方法院檢察署觀護人室及高雄市政府警察局新興分局報告台灣高
    雄地方法院檢察官偵查起訴及移送併辦。
    理  由
一、訊據被告對於在右揭時、地施用第一級毒品海洛因之犯行自白不諱，且被告於九
    十年三月十三日、十四日向台灣高雄地方法院檢察署觀護人報到及同年四月十七
    日為警查獲時所採集之尿液，經送台灣檢驗科技股份有限公司及高雄市立凱旋醫
    院檢驗結果，均確呈嗎啡陽性反應，此有該台灣檢驗科技股份有限公司八十九年
    三月二十三日ＫＺ000000000000、000000000000號濫
    用藥物尿液檢驗報告二紙及高雄市立凱旋醫院九十年四月二十七日煙毒尿液檢驗
    成績書一紙附卷可稽，顯見被告上開自白與事實相符。又被告前因施用毒品案件
    ，經依本院以八十八年度毒聲字第一七七九號裁定送觀察、勒戒後，認無繼續施
    用毒品傾向，由台灣高雄地方法院檢察署檢察官於八十八年六月九日以八十八年
    度偵緝字第九一四號為不起訴處分確定。於五年內又因施用毒品案件，經依本院
    八十九年度毒聲字第三五九四號裁定送觀察、勒戒後，認有繼續施用毒品之傾向
    ，經台灣高雄地方法院檢察署檢察官提起公訴，由本院於八十九年十一月十五日
    以八十九年度訴字第一二九八號判處有期徒刑八月確定，此有台灣高等法院被告
    全國前案紀錄表及台灣高雄地方法院檢察署刑案資料查註紀錄表各一份附卷可參
    ，其於五年內三犯毒品危害防制條例第十條之罪，事證明確，被告犯行洵足認定
    ，應依法論科。
二、按犯毒品危害防制條例第十條之施用毒品罪者，檢察官應先將被告送勒戒處所觀
    察、勒戒，經觀察、勒戒後，無繼續施用傾向者，應由檢察官為不起訴之處分。
    依前項規定為不起訴處分後，五年內三犯同條例第十條之罪者，不適用前項之規
    定（即仍應依法追訴其施用毒品之罪刑），毒品危害防制條例第二十條第二項、
    第三項定有明文。是被告曾因施用毒品案件，經依首揭條文裁定送觀察、勒戒後
    ，認無繼續施用毒品傾向，由檢察官為不起訴處分確定，嗣後於五年內再犯施用
    毒品之罪，經觀察、勒戒後，認有繼續施用毒品傾向，由檢察官提起公訴，並經
    法院判處有期徒刑八月確定。其於五年內三犯施用第一級毒品海洛因之行為，核
    其所為，係犯毒品危害防制條例第十條第一項之罪。其持有毒品之低度行為，應
    為施用毒品之高度行為所吸收，不另論罪。又併辦部分與本案之犯罪時間緊接，
    且係犯同一罪名，與本案部分具有連續犯之裁判上一罪之關係，自應由本院併予
    審理，附此敘明。被告先後多次施用毒品犯行，時間緊接，構成要件相同，顯係
    基於概括犯意為之，應依連續犯之規定以一罪論，並依法加重其刑。又被告曾於
    八十三年間因違反槍砲彈藥刀械管制條例及肅清煙毒條例案件，分別經本院以八
    十三年度訴字第一四五七號、第三五四三號判處有徒刑八月及三年一月確定，兩
    案接續執行，自八十四年二月六日入監執行，甫於八十五年六月七日縮刑期滿假
    釋出獄（指揮書執畢日期為八十七年十一月三日）。此有台灣高等法院被告全國
    前，案紀錄表及台灣高雄地方法院檢察署刑案資料查註紀錄各一份在卷可憑，其
    前受有期徒刑之執行完畢後，五年內再犯本件最重本刑為有期徒刑以上之罪，為
    累犯，應依法遞加重其刑。爰審酌被告犯罪後坦承犯行，且其施用毒品之犯行，
    性質上乃屬對自我身心健康之自戕行為，其行為本身對社會所造成之危害並非直
    接、巨大，以及其犯罪動機、目的、手段、所生危害及被告已有多次施用毒品犯
    行，卻仍不知悔改等一切情事，量處如主文所示之刑。
據上論斷，應依刑事訴訟法第二百九十九條第一項前段、毒品危害防制條例第十條第
一項，刑法第十一條、第五十六條、第四十七條，判決如主文。
中        華        民        國    九十    年    六    月    二十六    日
                                      臺灣高雄地方法院刑事第二庭
                                        審判長法  官  黃三友
                                              法  官  施柏宏
                                              法  官  高英賓
右正本證明與原本無異。
如不服本判決，應於判決送達後十日內，向本院提出上訴狀。
                                              書記官  林雯琪
中        華        民        國    九十    年    六    月    二十七    日
附錄本判決之論罪法條：
毒品危害防制條例第十條第一項
施用第一級毒品者，處六月以上五年以下有期徒刑。


司法院資訊處製作；財團法人民間司法改革基金會備份。
